臺灣臺南地方法院新市簡易庭民事小額判決
111年度新小字第262號
原      告  第一產物保險股份有限公司

法定代理人  李正漢  
訴訟代理人  王治鑑  
被      告  王文宗  

上列當事人間請求損害賠償(交通)事件，經本院於民國111年4月
26日言詞辯論終結，判決如下：
    主      文
被告應給付原告新臺幣31,763元，及自民國111年4月11日起至清
償日止，按週年利率百分之5計算之利息。
原告其餘之訴駁回。
訴訟費用新臺幣1,000元，由被告負擔新臺幣920元，餘由原告負
擔。
本判決原告勝訴部分得假執行。
    事實及理由
一、被告經合法通知，無正當理由，未於言詞辯論期日到場，核
    無民事訴訟法第386條各款所列情形，爰依原告之聲請，由
    其一造辯論而為判決。
二、原告起訴主張：
  ㈠被告於民國109年3月24日13時18分許，駕駛車牌號碼000-000
    0號自用小客車，行經臺南市○○區○○○路000號前，因變換車
    道不慎致撞擊原告所承保、訴外人益弘儀器股份有限公司所
    有，並由訴外人張泳祥駕駛之車牌號碼000-0000自用小客貨
    車（下稱系爭車輛），致系爭車輛受損，被告駕駛不慎，自
    應負肇事責任。系爭車輛經送廠修復，修復費用共計新臺幣
    （下同）34,660元（含鈑金工資7,592元、烤漆12,168元、
    零件14,900元），原告已依保險契約將系爭車輛修復返還予
    被保險人，並依保險法第53條規定取得代位求償權，爰依民
    法184條第1項、第191條之2、保險法第53條之規定提起本件
    訴訟。
  ㈡並聲明：被告應給付原告34,660元，及自起訴狀繕本送達翌
    日起至清償日止，按週年利率5％計算之利息。
三、被告經合法通知，未於言詞辯論期日到庭，亦未提出書狀為
    任何陳述或答辯。
四、本院得心證之理由:
  ㈠按因故意或過失，不法侵害他人之權利者，負損害賠償責任
    ；汽車、機車或其他非依軌道行駛之動力車輛，在使用中加
    損害於他人者，駕駛人應賠償因此所生之損害，民法第184
    條第1項前段、第191條之2分別定有明文。原告主張之上揭
    事實，業據其提出汽車保險計算書、臺南市政府警察局道路
    交通事故當事人登記聯單、系爭車輛行車執照、估價單、車
    損照片、統一發票等資料影本為證，核與所述情節大致相符
    ，並經本院依職權調取系爭交通事故案卷核閱無誤，而被告
    經合法通知，未於言詞辯論期日到庭或提出書狀作有利於己
    之聲明或陳述，依上開調查證據之結果，堪信原告之主張為
    真實。是被告對系爭車禍之發生，顯有過失，且其過失行為
    與系爭車輛受有損害之結果具相當因果關係甚明。準此，被
    告應負侵權行為損害賠償責任，堪以認定。
  ㈡又不法毀損他人之物者，被害人得請求賠償其物因毀損所減
    少之價額；負損害賠償責任者，除法律另有規定或契約另有
    訂定外，應回復他方損害發生前之原狀；債權人得請求支付
    回復原狀所必要之費用，以代回復原狀，民法第196條、第2
    13條第1項、第3項分別定有明文。另依民法第196條請求賠
    償物被毀損所減少之價額，得以修復費用為估定之標準，但
    以必要者為限。例如：修理材料以新品換舊品，應予折舊（
    最高法院77年5月17日第9次民事庭會議決議參照）。經查：
    本件原告主張系爭車輛修復費用共計34,660元，經核其中含
    鈑金工資部分7,592元、烤漆部分12,168元、零件部分14,90
    0元，有估價單、統一發票在卷可憑，是本件原告以修理費
    作為損害賠償之依據時，自應將零件折舊部分予以扣除，始
    為合理。而依行政院所頒固定資產耐用年數表及固定資產折
    舊率表，非運輸業用客車、貨車之耐用年數為5年，依平均
    法計算其折舊結果（即以固定資產成本減除殘價後之餘額，
    按固定資產耐用年數表規定之耐用年數平均分攤，計算折舊
    額），每年折舊率為5分之1，並參酌營利事業所得稅查核準
    則第95條第6項「固定資產提列折舊採用定率遞減法者，以1
    年為計算單位，其使用期間未滿1年者，按實際使用之月數
    相當於全年之比例計算之，不滿1月者，以1月計」之規定。
    又系爭車輛為108年1月間出廠，有行車執照在卷可按，至10
    9年3月24日發生系爭車禍時，使用約1年2個月，原告就零件
    部分得請求之修理費用應為12,003元【計算方式：1.殘價＝
    取得成本÷(耐用年數＋1)即14,900÷(5+1)≒2,483（小數點以
    下四捨五入）；2.折舊額＝(取得成本－殘價)×1/（耐用年數
    ）×（使用年數）即(14,900－2,483)×1/5×（1+2/12）≒2,897
    （小數點以下四捨五入）；3.扣除折舊後價值＝（新品取得
    成本－折舊額）即14,900－2,897＝12,003】，連同前述鈑金工
    資部分7,592元、烤漆部分12,168元，總計為31,763元。
五、從而，原告依侵權行為及保險代位等法律關係，訴請被告應
    給付原告31,763元，及自起訴狀繕本送達翌日即111年4月11
    日起至清償日止，按週年利率5％計算之利息，為有理由，應
    予准許；逾此部分之請求，為無理由，應予駁回。
六、按小額訴訟，法院為訴訟費用之裁判時，應確定其費用額；
    又各當事人一部勝訴、一部敗訴者，其訴訟費用，由法院酌
    量情形，命兩造以比例分擔或命一造負擔，或命兩造各自負
    擔其支出之訴訟費用，民事訴訟法第436條之19第1項、第79
    條分別定有明文。本件訴訟費用計1,000元（即第一審裁判
    費），本院審酌兩造勝、敗訴之比例等情，認應由被告負擔
    920元，餘由原告負擔，應較合理。
七、又本件核屬民事訴訟法第436條之8第1項之小額訴訟事件，
    本院為被告部分敗訴之判決，爰依同法第436條之20規定，
    就原告勝訴部分，依職權宣告假執行。
八、據上論結，本件原告之訴為一部有理由，一部無理由。爰依
    民事訴訟法第436條之23、第436條第2項、第385條第1項前
    段、第79條、第436條之19第1項、第436條之20，判決如主
    文。
中　　華　　民　　國　　111 　年　　5 　　月　　16　　日
                    新市簡易庭  法  官  曾仁勇
以上正本證明與原本無異。
如不服本判決，應於送達後20日內，向本院提出上訴狀並表明上
訴理由，如於本判決宣示後送達前提起上訴者，應於判決送達後
20日內補提上訴理由書（須附繕本）。
對於小額程序之第一審判決之上訴，非以其違背法令之理由，不
得為之。且上訴狀內應記載表明（一）原判決所違背之法令及其
具體內容。（二）依訴訟資料可認為原判決有違背法令之具體事
實者。
如委任律師提起上訴者，應一併繳納上訴審裁判費。 
中　　華　　民　　國　　111 　年　　5 　　月　　16　　日
                                書記官  吳佩芬